【裁判字號】    89,交簡上,13
【裁判日期】    890830
【裁判案由】    公共危險
【裁判全文】
臺灣板橋地方法院刑事判決                        八十九年度交簡上字第一三號
    公 訴 人  臺灣板橋地方法院檢察署檢察官
    上訴人即
    被    告  甲○○
右列上訴人因公共危險案件，不服中華民國八十九年八月三十日本院板橋簡易庭所為
八十九年度板交簡字第二一九號第一審刑事簡易判決（聲請處刑案號：八十九年度偵
字第一二七八三號）提起上訴，本院管轄第二審之合議庭判決如左︰
    主  文
上訴駁回。
    事  實
一、甲○○明知服用酒類或其他類似物後，其吐氣所含酒精濃度超過每公升零點二五
    毫克或血液中酒精濃度超過百分之零點五以上，不能安全駕駛動力交通工具者，
    不得駕駛動力交通工具。竟於民國八十九年六月十七日凌晨二時許服用ＸＯ系列
    酒類二小杯，達於不能安全駕駛動力交通工具之程度，而仍駕駛車牌號碼Ｓ九—
    八二六七號之自用小客車。而於同日凌晨二時五十分許，行經臺北縣永和市○○
    路與雙和街口時，為臺北縣警察局永和分局執行臨檢警員攔獲，並測得其呼氣所
    含酒精濃度高達每公升零點八三毫克，並經訊問後查知上情。
二、案經臺北縣警察局永和分局報請臺灣板橋地方法院檢察署檢察官偵查後聲請簡易
    處刑。
    理  由
一、訊據上訴人即被告甲○○先以於警訊中未經告知權利事項，亦不知被列為犯罪嫌
    疑人為抗辯，此程序事項須先於本案犯罪事實為調查。而查被告所辯其未受權利
    告知等語，雖與警訊筆錄所載不同，但因警方未依刑事訴訟法第一百條之一第一
    項規定於訊問時錄音，故不得以警訊筆錄證明被告曾於訊問前受有同法第九十五
    條權利事項之告知，既員警對被告所為之訊問程序有重大瑕疵，本院認此警訊筆
    錄無證據能力，不得採為被告不利之佐證。惟被告於本院審理仍坦承有於右揭時
    、地服用酒類後駕駛自用小客車，為警攔獲施測呼氣酒精含量等事實，僅辯稱：
    伊酒量甚好，雖呼氣酒精濃度高，仍非不得安全駕駛；且當時伊不知道警員在實
    施意識、平衡等測驗，而未僅慎應對，致有部分項目不合格；又員警所施測酒精
    濃度並不一定正確云云。經查：駕駛人呼氣中所含酒精濃度達每公升零點五毫克
    時，生理上會產生反應較慢、感覺減低而影響駕駛等情狀，此有行政院國軍退除
    役官兵輔導委員會臺北榮民總醫院（八八）北總內字第二六八六八號函所附依醫
    學研究文獻所匯整之資料在卷可稽。而刑法第一百八十五條之三規定所謂「不能
    安全駕駛」，於法律性質上係屬抽象危險犯，並不以有具體危險結果之發生為必
    要，茍被告所服用酒類之程度，經以實據之科學標準認定該飲酒程度對人體生理
    反應狀況之影響，足以提昇道路駕駛行為所生危害性，則可認定已生對於道路上
    不特定人、車之抽象危險，即有以法禁制、防免之必要，不待具體危險發生始加
    處罰。故被告自不能空言其酒量甚好，自認其駕駛行為無危險云云，即得脫免刑
    責。且被告當時係因車行搖晃，經警認為可疑而攔檢，此據當時執勤員警林俊賢
    到庭結證稱：當時看到被告車子搖搖晃晃，就把被告攔下，因聞到其身上有酒味
    ，故對被告連續做了兩次酒精測試，而兩次酒精測試值都相近，故以第二次所測
    之數值為據而將被告帶回偵辦；後來在警局內又對被告施以平衡、意識等測驗，
    於測試直線行走項目，被告當時走路搖晃，故認定為不合格；所測試之同心圓檢
    測，被告亦不合格等語（見本院九十年三月十六日訊問筆錄），佐以卷附道路交
    通管理事件通知單、呼氣酒精濃度測定紙、生理協調平衡檢測紀錄表、執勤員警
    之報告書等件，更可認依被告所服用酒類之程度，對其生理狀態所生之影響，足
    使其駕駛行為對道路上不特定人、車具有危險，是其犯行堪以認定，自應依法論
    科。
二、核被告所為係犯刑法第一百八十五條之三之公共危險罪，本院審酌被告並無前科
    ，此有臺灣高等法院被告全國前案紀錄表可憑，再衡其犯罪手段、動機、所生危
    害及犯後態度等一切情狀，認原審引用刑事訴訟法第四百四十九條第一項、第四
    百五十四條第二項、刑法第一百八十五條之三、第四十二條第二項、罰金罰鍰提
    高標準條例第二條之規定判處被告罰金二萬二千元，並諭知如易服勞役以三百元
    折算一日，其認事、用法均無違誤，量刑亦稱允妥，被告執其得安全駕駛為由爭
    執，為無理由，應駁回其上訴。
三、被告經合法傳喚無正當之理由未於審判期日到庭，依刑事訴訟法第三百七十一條
    規定，不待其陳述，逕行判決。
據上論斷，應依刑事訴訟法第四百五十五條之一第一項、第三項、第三百六十八條、
第三百七十一條，判決如主文。
本案經檢察官陳銘祥到庭執行職務。
中      華      民      國      九十      年      三      月    三十    日
                                  臺灣板橋地方法院刑事第六庭
                                      審判長法  官    張谷輔
                                            法  官    侯志融
                                            法  官    林漢強
右正本證明與原本無異。
不得上訴。
                                            書記官    黃大千
中      華      民      國      九十      年      三      月    三十    日


司法院資訊處製作；財團法人民間司法改革基金會備份。
